臺灣花蓮地方法院民事簡易判決
110年度花簡字第343號
原      告  毛忠程  
訴訟代理人  籃健銘律師
被      告  林達三  
上列當事人間第三人異議之訴事件，本院於民國110年11月8日言
詞辯論終結，判決如下：
    主      文
本院109年度司執助字第667號請求清償票款強制執行事件，就坐
落花蓮縣○○鄉○○段000地號土地上之編號FSCU0000000號貨櫃1只
（包含其內之木頭及木藝半成品)所為之強制執行程序，應予撤
銷。
訴訟費用由被告負擔。
    事實及理由
壹、程序部分：
    被告經合法通知，未於言詞辯論期日到場，核無民事訴訟法
    第386條所列各款情事，爰依原告之聲請，由其一造辯論而
    為判決。
貳、實體部分：
一、原告主張：被告持臺灣苗栗地方法院（下稱苗栗地院)109年
    度司票字第340號民事裁定及確定證明書為執行名義，向苗
    栗地院聲請對債務人即訴外人賴貞良為強制執行，經苗栗地
    院囑託本院對賴貞良在本院轄區內之不動產執行，而為本院
    109年度司執助字第667號清償票款執行事件（下稱系爭執行
    事件）受理，而於民國110年2月1日查封賴貞良所有花蓮縣○
    ○鄉○○段000地號土地（下稱系爭土地）時，發現其上有原告
    所有編號FSCU0000000號貨櫃1只(包含其內之木頭及木藝半
    成品，下稱系爭貨櫃)，被告遂於110年2月4日具狀陳報系爭
    貨櫃為賴貞良所有，並於110年5月13日前往指封。惟系爭貨
    櫃係原告於107年間向訴外人趙世源購買後，先請訴外人陳
    信吉經營之華納起重工程有限公司(下稱華納公司)吊桿大貨
    車吊運至伊所有同段745地號土地（下稱原告土地），用以
    放置伊與配偶經營之木材加工業「阿毛工藝企業社」之木材
    加工品；嗣因伊就原告土地另有他用，遂於108年3月間向賴
    貞良承租系爭土地(下稱系爭租約)後，再請陳信吉將系爭貨
    櫃吊運至系爭土地堆置，是被告陳報系爭貨櫃係賴貞良所有
    並加以指封，其強制執行程序顯有違誤，爰依強制執行法第
    15條之規定，提起第三人異議之訴等語。並聲明：如主文第
    1項所示。
二、被告未於言詞辯論期日到場，惟以書狀答辯稱：依原告所提
    出系爭租賃契約所示，其僅對租賃期間、每月租金及租金支
    付時程等有所約定，就租賃之標的物並無載明，原告是否向
    賴貞良租賃系爭土地即為有疑。而賴貞良於苗栗縣○○鄉○○村
    00鄰○○○000號亦是經營木藝品行業，尚難僅以原告與其配偶
    是經營木材加工事業，即認定系爭貨櫃內之木雕品為原告所
    有，進而認定系爭貨櫃為原告之物品。又原告提出訴外人趙
    世源出具之證明書欲證明系爭貨櫃為原告向其所購買，惟該
    證明書出具之時間為110年5月19日，但系爭貨櫃於110年2月
    1日時即置放於系爭土地上，並於該日遭執行法院查封，原
    告亦無提出相關證據證明趙世源確實為原告之前手，是否有
    交易對價之證明及取得系爭貨櫃之時間，實難認定系爭貨櫃
    確實為原告所有。原告提出之街景圖亦難以看出系爭貨櫃確
    實是置放於原告土地上，且該土地空曠，除了系爭貨櫃以外
    並無其餘雜物堆置，原告何必再承租系爭土地存放貨櫃等語
    。並為答辯聲明：原告之訴駁回。　
三、本院之判斷：
  ㈠按第三人就執行標的物有足以排除強制執行之權利者，得於
    強制執行程序終結前，向執行法院對債權人提起異議之訴，
    強制執行法第15條前段定有明文。而所謂就執行標的物有足
    以排除強制執行之權利者，係指對於執行標的物有所有權、
    典權、留置權、質權存在情形之一者而言（最高法院68年台
    上字第3190號判決意旨參照）。本件系爭貨櫃經系爭執行事
    件查封，且系爭執行事件尚未執行終結等情，業經本院依職
    權調取系爭執行事件案卷核閱無訛，是原告以系爭貨櫃所有
    權人之地位對被告提起本件第三人異議之訴，於法自屬合法
    ，合先敘明。
  ㈡經查，原告前揭主張，業據其提出與所述相符之國民身分證
    影本、經濟部商工登記公示資料查詢服務網頁列印資料、系
    爭租約、原告土地之GOOGLE地圖街景影像（內容為原告土地
    上置放系爭貨櫃之照片）、原告土地所有權狀、系爭土地及
    原告土地之相對位置圖、系爭貨櫃堆置於系爭土地之照片、
    趙世源出具之證明書、系爭貨櫃由華納公司之車牌號碼000-
    0000號吊桿大貨車吊運之照片等件為證（見本院卷第17-41
    、72、83-87頁），堪可採信。
　㈢被告認系爭貨櫃為賴貞良所有而追加強制執行，係以系爭貨
    櫃係置放在系爭土地上，雖不知悉其所有權人為何人，惟依
    系爭土地有鐵柵欄並上鎖，故推測系爭貨櫃應同屬賴貞良所
    有等情，有被告於系爭執行事件之110年2月4日、5月28日民
    事陳報狀可證（見本院卷第105-107頁），足認被告對系爭
    貨櫃所有權歸屬賴貞良，僅係依其推測所得之結論，然並未
    另外提出何證據以實其說。又被告雖以系爭租約未載明租賃
    標的為系爭土地，惟本院審視系爭租約封面左上已有「牛場
    空地」之註記（見本院卷第21頁），已足使原告與賴貞良間
    確認系爭租約之租賃標的；並審酌系爭土地為空地，並無門
    牌號碼，故就一般人而言，倘非刻意記憶或手邊有土地權狀
    等資料作為參考，往往無法記得其所有土地地號；及系爭租
    約每月租金僅約定為1,500元，價值不高等情，是原告與賴
    貞良間既未有無法以系爭租約確認租賃標的之情形，故其等
    雖於系爭租約上未就租賃標的加以明確填載，亦難認與社會
    交易常情有悖。準此，系爭租約雖有被告所指租賃標的未記
    載之情形，亦難作為原告與賴貞良未就系爭土地成立系爭租
    約之論據。
　㈣另被告雖以趙世源出具之證明書上所載之日期110年5月19日
    ，係在系爭土地遭查封日之後，其時序顯有矛盾云云。惟此
    日期為原告於系爭貨櫃遭查封後，於110年5月19日商請趙世
    源出具之證明，業為原告所陳明，核亦無悖於常情。另審酌
    原告與其配偶所經營之「阿毛工藝企業社」係設址於吉安鄉
    華城五街497號，而原告土地、系爭土地均在華城五街旁，
    相距位置不遠，及原告確曾先後僱工將系爭貨櫃吊運至原告
    土地、系爭土地置放等情，均如上揭㈡所述，是原告租用系
    爭土地堆置系爭貨櫃，於原因事實上、土地利用便利上以觀
    ，均未悖於常理，亦足堪採信。
四、綜上所述，本院依調查證據之結果及斟酌全辯論意旨，認原
    告主張其為系爭貨櫃所有權人乙情，堪可採信。從而，原告
    本於系爭貨櫃所有權人之地位，依強制執行法第15條之規定
    ，請求撤銷系爭執行事件就系爭貨櫃之強制執行程序，為有
    理由，應予准許，爰判決如主文第1項所示。
五、本件事證已臻明確，兩造其餘攻擊防禦方法及舉證，核與判
    決結果無影響，爰不予一一論述，併此敘明。
六、訴訟費用負擔之依據：民事訴訟法第78條。
中　　華　　民　　國　　110 　年　　11　　月　　19　　日
                  花蓮簡易庭  法  官  李立青
上列為正本係照原本作成。
如不服本判決，應於送達後20日內，向本院提出上訴狀並表明上
訴理由，如於本判決宣示後送達前提起上訴者，應於判決送達後
20日內補提上訴理由書(須附繕本)。
中　　華　　民　　國　　110 　年　　11　　月　　19　　日
                              書記官  洪美雪